【裁判字號】    97,聲,1351
【裁判日期】    971223
【裁判案由】    返還提存物
【裁判全文】
臺灣桃園地方法院民事裁定            97年度聲字第1351號
聲  請  人  乙○○
相  對  人  甲○○
上列當事人間聲請返還擔保金事件，本院裁定如下：
    主    文
聲請人依本院九十五年度裁全字第八三一八號民事裁定所提存臺
灣新竹地方法院九十五年度存字第一六九七號提存事件之擔保金
新臺幣壹佰拾捌萬元，准予返還。
    理    由
一、按訴訟終結後，供擔保人證明已定20日以上之期間，催告受
    擔保利益人行使權利而未行使，或法院依供擔保人之聲請，
    通知受擔保利益人於一定期間內行使權利並向法院為行使權
    利之證明而未證明者，法院應依供擔保人之聲請，以裁定命
    返還其提存物，民事訴訟法第104 條第1 項第3 款定有明文
    。所謂「訴訟終結」，在因假扣押或假處分所供擔保之情形
    ，供擔保人依民事訴訟法第106 條準用同法第104 條第1 項
    第3 款規定，聲請以裁定命返還其擔保金之場合，必供擔保
    人已撤回假扣押或假處分之執行，始得謂與該款所定之「訴
    訟終結」相當，而得依該條款行使定期催告之權利。因此條
    文所謂「訴訟終結」雖宜從廣義解釋，包括本案訴訟終結或
    執行程序終結在內，惟仍須債權人撤回假扣押或假處分執行
    之聲請，並定20日之期間催告受擔保利益人行使權利而未行
    使者，始符合供擔保人聲請返還擔保金之要件，合先敘明。
二、本件聲請意旨略以：聲請人與相對人間因請求返還借款事件
    ，聲請人前遵本院95年度裁全字第8318號民事裁定為擔保假
    扣押執行，曾提供新台幣1,380,000 元為擔保金，並以臺灣
    新竹地方法院95年存字第1697號提存事件提存後，聲請臺灣
    新竹地方法院以95年度執全字第1244號假扣押執行在案。茲
    因該假扣押執行事件業經聲請人聲請撤回執行，並經聲請人
    撤銷該假扣押裁定確定，而聲請人亦已定20日以上期間催告
    受擔保利益人即相對人行使權利而未行使，爰依法聲請返還
    擔保金，並提出提存書、假扣押裁定、撤銷假扣押裁定暨其
    確定證明書、存證信函暨回執等影本各1 份為證。
三、經查，聲請人主張上開事實，業據提出上開證物供本院查對
    無訛，本院並依職權調取本院95年度裁全字第8318號假扣押
    卷宗、97年度全聲字第187 號撤銷假扣押卷宗、臺灣新竹地
    方法院95年度存字第1697號提存卷宗、95年度執全字第1244
    號假扣押執行卷宗核閱屬實；另本院依職權向臺灣新竹地方
    法院函詢相對人是否向聲請人請求損害賠償案件，經該院於
    97年10月22日以新院雲民誠97訴713 字第21171 號函覆稱：
    「本院有受理97年度訴字第713 號原告甲○○與被告乙○○
    清償債務之民事事件。」，並以該案之支付命令聲請狀為附
    件，惟觀諸該案之本案事實，係以聲請人曾依本院95年度裁
    全字第4379號假扣押裁定，提供67萬元為擔保金，對相對人
    之200 萬元之財產執行假扣押，核與本案聲請人假扣押之聲
    請、執行無涉，而本院亦無受理以相對人為原告、以聲請人
    為被告，向本院請求損害賠償之案件，有本院民事紀錄科查
    詢表2 紙附卷可憑，是堪信聲請人上開主張為真正，依上揭
    說明，聲請人之聲請，核無不合，應予准許。
四、依民事訴訟法第104 條第1 項第3 款、第106 條前段，裁定
    如主文。
中    華    民    國    97    年    12    月    23    日
                  民事第三庭  法  官  陳心婷
以上正本證明與原本無異。
如對本裁定抗告須於裁定送達後10日內向本院提出抗告狀，並應
繳納抗告裁判費新台幣1,000 元。
                              書記官  林君燕
中    華    民    國    97    年    12    月    23    日


司法院資訊處製作；財團法人民間司法改革基金會備份。
